# 项目成本和研发费如何分配？

提问人：wx_5ec7206a8907 时间：2020-05-25 08:05:02
请教下，我们公司是科技小企业，今年刚成立，主营机器人定制项目，但是机器人本体底盘是购买的别家公司现成的产品，包括装配加工，外观设计等都是找其他公司完成，我们只负责开发程序软件，我们公司工程师主要按照客户需求开发程序实现各项功能，这是背景。
我想问的是，我们这种定制项目如何与研发费挂钩，因为明年我们老板要申请高企，财务这块要做研发费处理，但是我个人觉得这种卖给客户的产品有收入，应该都是在成本核算才对，还是说我可以将工程师人工费另外在研发费中核算，购买的机器人底盘，以及装配加工费都另设项目成本核算？请各位指教？

回答人：chenyiwei
此处所提及的软件研发，是每次都是根据特定客户的需求定制，客户之间无通用性？还是可以通过研发形成具备通用性和普遍性的基础架构，后续只需根据不同客户的个性化需求对其进行局部修改定制即可？
如果是前一种情况，则所有软件开发成本全部计入对应的合同成本，最终随着收入确认结转到营业成本中，不单独核算研发费用。
如果是后一种情况，则建议建立健全对此类具有通用性的项目的管理制度，尽早识别此类具有通用性的基础项目，对其单独立项、单独归集其研发支出，计入研发费用核算（或者在满足无形资产准则规定的资本化条件的前提下，形成无形资产成本，再摊销计入各项目的合同成本），对个性化定制修改的相关支出仍计入对应的合同成本。